---
title : "데이터마이닝 3장 과제풀이 - 4조"
author : 32152827 정치외교학과 유승훈<br />
         32154499 경영학과 조현진<br />
         32160175 응용통계학과 고준성
---

```{r setup, include=FALSE}
knitr::opts_chunk$set(echo = TRUE)
```

### 준비과정
### 패키지 로드
```{r,echo = FALSE, message = FALSE, warning = FALSE}
pkgs <- c('dplyr','ggplot2','readxl',
          'stringr','lubridate','ggmap','Hmisc','ellipse',
          'lattice','GGally','spatstat')
sapply(pkgs,require,character.only = TRUE)
```

### Working directory 설정
### 데이터 불러오기
```{r,echo = FALSE, message = FALSE}
lap_2008 <- read_xlsx('C:/Users/Seung Hun/Desktop/데이터마이닝/LaptopSalesJanuary2008.xlsx',
                      sheet = 2)
lap_2008 <- as.data.frame(lap_2008)
```

### 3. 런던 컴퓨터 체인점의 노트북 판매실적: 막대차트와 박스플롯
### 문제 a. 매장별 평균 소매가
```{r, echo = FALSE, fig.width = 10}
lap_2008 %>% group_by(`Store Postcode`) %>%
  summarise(a = mean(`Retail Price`)) %>%
  ggplot(aes(reorder(`Store Postcode`,a),a,group = a)) +
  geom_bar(stat = 'identity') +
  coord_cartesian(ylim = c(450,500)) + ylab("Mean Price") + xlab('Store')
```

### 문제 b. 두 매장별 소매가 비교를 위한 boxplot
```{r, echo = FALSE, fig.width = 10}
lap_2008 %>% filter(`Store Postcode` %in% c('W4 3PH','N17 6QA')) %>%
  ggplot(aes(`Store Postcode`,`Retail Price`,group = `Store Postcode`)) +
  stat_boxplot(geom = 'errorbar',width = 0.3) +
  geom_boxplot(notch = TRUE)
```

### 3.4 런던 컴퓨터 체인점의 노트북 판매실적: 대화형 시각화
### 데이터 로드
```{r, echo = FALSE, message = FALSE}
lap_sale <- read.table('C:/Users/Seung Hun/Desktop/데이터마이닝/LaptopSales.txt',sep = "\t",header = TRUE)
lap_sale$Date_my <- dmy_hms(lap_sale$Date)
```

### a.i 실제로 노트북은 얼마에 판매되었는가?
```{r, echo = FALSE, fig.width = 10}
boxplot(lap_sale$Retail.Price,ylab = 'Price',main = 'Price Boxplot')
```

### a.ii 시간에 따라서 판매 가격이 변화하였는가?
#### 일자별
```{r, echo = FALSE, fig.width = 10, warning = FALSE}
lap_sale %>% mutate(da = day(Date_my)) %>%
  group_by(da) %>% 
  summarise(a = mean(Retail.Price,na.rm = TRUE)) %>%
  ggplot(aes(da,a,group = 1)) + geom_bar(stat = 'identity') +
  coord_cartesian(ylim = c(500,530)) + xlab('Day') + ylab('Mean Retail Price')
```

#### 월별
```{r, echo = FALSE, fig.width = 10}
lap_sale %>% mutate(da = month(Date_my)) %>%
  mutate(da = factor(str_replace_na(da),levels = c(seq(1,12,1),'NA'))) %>%
  group_by(da) %>%  summarise(a = mean(Retail.Price,na.rm = TRUE)) %>%
  ggplot(aes(da,a,group = 1)) + geom_bar(stat = 'identity') +
  coord_cartesian(ylim = c(440,545)) + xlab('Month') + ylab('Mean Retail Price')
```

#### 시간별
```{r, echo = FALSE, fig.width = 10}
lap_sale %>% mutate(da = time(Date_my)) %>%
  mutate(da = factor(str_replace_na(da),levels = c(seq(1,12,1),'NA'))) %>%
  group_by(da) %>%  summarise(a = mean(Retail.Price,na.rm = TRUE)) %>%
  ggplot(aes(da,a,group = 1)) + geom_bar(stat = 'identity') +
  coord_cartesian(ylim = c(350,670)) + xlab('Time(hour)') + ylab('Mean Retail Price')
```

### a.iii 판매가격은 각 매장별로 일관성이 있는가?
#### 박스플롯
```{r, echo = FALSE, fig.width = 10, warning = FALSE}
lap_sale %>% ggplot(aes(Store.Postcode,Retail.Price,
                        group = Store.Postcode)) +
  stat_boxplot(geom = 'errorbar',width = 0.5) +
  geom_boxplot(outlier.alpha = 0.3)
```

#### 박스만 확대하면
```{r, echo = FALSE, fig.width = 10, warning = FALSE}
lap_sale %>% ggplot(aes(Store.Postcode,Retail.Price,
                        group = Store.Postcode)) +
  geom_boxplot(notch = TRUE) + coord_cartesian(ylim = c(300,630))
```

### a.iv 판매가격은 컴퓨터 사양에 따라 어떻게 다른가?
#### 화면크기
```{r, echo = FALSE, fig.width = 10}
lap_sale %>% group_by(Screen.Size..Inches.) %>%
  summarise(a = mean(Retail.Price,na.rm = TRUE)) %>%
  ggplot(aes(factor(Screen.Size..Inches.),a,group = Screen.Size..Inches.)) +
  geom_bar(stat = 'identity') + coord_cartesian(ylim = c(400,560)) +
  xlab('Screen Size') + ylab('Mean Retail Price')
```

#### 배터리
```{r, echo = FALSE, fig.width = 10}
lap_sale %>% group_by(Battery.Life..Hours.) %>%
  summarise(a = mean(Retail.Price,na.rm = TRUE)) %>%
  ggplot(aes(Battery.Life..Hours.,a,group = Battery.Life..Hours.)) +
  geom_bar(stat = 'identity') + coord_cartesian(ylim = c(450,550)) +
  xlab('Battery') + ylab('Mean Retail Price')
```

#### 램(메모리) 크기
```{r, echo = FALSE, fig.width = 10}
lap_sale %>% group_by(RAM..GB.) %>%
  summarise(a = mean(Retail.Price,na.rm = TRUE)) %>%
  ggplot(aes(factor(RAM..GB.),a,group = RAM..GB.)) +
  geom_bar(stat = 'identity') +
  xlab('Memory') + ylab('Mean Retail Price')
```

#### CPU 성능
```{r, echo = FALSE, fig.width = 10}
lap_sale %>% group_by(Processor.Speeds..GHz.) %>%
  summarise(a = mean(Retail.Price,na.rm = TRUE)) %>%
  ggplot(aes(factor(Processor.Speeds..GHz.),a,group = Processor.Speeds..GHz.)) +
  geom_bar(stat = 'identity') + coord_cartesian(ylim = c(450,540)) +
  xlab('CPU performance(GHz)') + ylab('Mean Retail Price')
```

#### 무선인터넷 여부
```{r, echo = FALSE, fig.width = 10}
lap_sale %>% group_by(Integrated.Wireless.) %>%
  summarise(a = mean(Retail.Price,na.rm = TRUE)) %>%
  ggplot(aes(Integrated.Wireless.,a,group = Integrated.Wireless.)) +
  geom_bar(stat = 'identity') + coord_cartesian(ylim = c(500,520)) +
  xlab('Wireless Internet') + ylab('Mean Retail Price')
```

#### 하드 사이즈(GB)
```{r, echo = FALSE, fig.width = 10}
lap_sale %>% group_by(HD.Size..GB.) %>%
  summarise(a = mean(Retail.Price,na.rm = TRUE)) %>%
  ggplot(aes(factor(HD.Size..GB.),a,group = HD.Size..GB.)) +
  geom_bar(stat = 'identity') + xlab('Hard size(GB)') + ylab('Mean Retail Price')
```

#### 프로그램 포함 여부
```{r ,echo = FALSE, fig.width = 10}
lap_sale %>% group_by(Bundled.Applications.) %>%
  summarise(a = mean(Retail.Price,na.rm = TRUE)) %>%
  ggplot(aes(Bundled.Applications.,a,group = Bundled.Applications.)) +
  geom_bar(stat = 'identity') + coord_cartesian(ylim = c(470,530)) +
  xlab('Bundled Applications') + ylab('Mean Retail Price')
```

```{r load londonfi,echo = FALSE,cache=TRUE}
setwd('C:/Users/Seung Hun/Desktop/rstudio-export')
store <- read.csv('store.csv')
customer <- read.csv('customer.csv')

loon <- rbind(store[,2:3],customer[,2:3])
loon <- cbind(loon,wh = c(rep('store',nrow(store)),rep('customer',nrow(customer))))

lon <- get_map(location="london", zoom=11, maptype='terrain', source='google', color='color')
```

### b.i 매장의 위치와 고객의 위치는 어디인가?
```{r, echo = FALSE, warning = FALSE, fig.width = 10}
place <- ggmap(lon) +
         geom_point(data = loon,aes(lon,lat,col = wh)) +
         scale_color_manual(values = c(alpha('red',0.4),'black'))
place
```

### b.ii 어느 매장이 가장 많이 판매하는가?
### 많이 판매의 기준
#### 빈도?
```{r, echo = FALSE, fig.width = 10}
lap_sale %>% group_by(Store.Postcode) %>%
  summarise(a = n()) %>% ggplot(aes(Store.Postcode,a,group = Store.Postcode)) +
  geom_bar(stat = 'identity') + ylab('Sale Frequency')
```

#### 평균판매가격?
```{r, echo = FALSE, fig.width = 10}
lap_sale %>% group_by(Store.Postcode) %>%
  summarise(a = mean(Retail.Price,na.rm = TRUE)) %>%
  ggplot(aes(Store.Postcode,a,group = Store.Postcode)) +
  geom_bar(stat = 'identity') + coord_cartesian(ylim = c(400,530)) +
  ylab('Mean Retail Price')
```

### b.iii 고객은 컴퓨터를 사기 위해서 얼마나 이동해야 하는가?
```{r, echo = FALSE, warning = FALSE, fig.width = 10}
place + geom_point(data = store,aes(lon,lat),alpha = 0.4,size = 35)
```

### b.iv 고객이 매장으로 얼마나 이동하는가? 거리를 계산해보자.
### 변수만들기
```{r, echo = FALSE, fig.width = 10}
cust <- customer[complete.cases(customer),]
st <- store[complete.cases(store),]
a <- vector(length = nrow(cust))
dist <- vector(length = nrow(cust))

for(i in 1:nrow(cust)){
  tem <- rbind(st[,2:3],cust[i,2:3])
  a[i] <- nnwhich(tem)[nrow(tem)]
  dist[i] <- nndist(tem)[nrow(tem)]
}

```

### 가장 가까운 매장 통계
```{r, echo = FALSE, fig.width = 10}
summ <- data.frame(table(a)) 
summ %>% ggplot(aes(a,Freq,group = a)) +
  geom_bar(stat = 'identity') + xlab('Cloest Store') +
  scale_x_discrete(labels = unique(st$as.character.unique.lap_sale.Store.Postcode..))
```

### 거리 통계
### 거리의 분포
```{r, echo = FALSE}
boxplot(dist,ylim = c(0,0.08),xlab = "Store Distance")
```

<br />
### 지역별 주소구분
### 런던은 크게 8개 지역으로 나누어짐
### customer postcode의 첫번째 글자별 거리 평균(한국의 시)
```{r, echo = FALSE,fig.width = 10}
aaa <- data.frame(dist = dist,
                  code = cust$as.character.unique.lap_sale.Customer.Postcode..,
                  near = st$as.character.unique.lap_sale.Store.Postcode..[a])
aaa$new_code <- ifelse(str_detect(str_sub(aaa$code,1,2),"[:digit:]") == TRUE,
                       str_sub(aaa$code,1,1),str_sub(aaa$code,1,2))
aaa %>% group_by(new_code) %>% summarise(a = mean(dist)) %>%
  ggplot() + geom_bar(aes(new_code,a),stat = 'identity') + xlab('New_post') +
  ylab('Average Distance')
```

### 가장 가까운 매장별 통계
### b.iii에서 그린 원 밖의 점이 있는 매장이 Outlier라고 볼 수 있음.
```{r,echo = FALSE, fig.width = 10}
aaa %>% group_by(near) %>% summarise(a = mean(dist)) %>%
  ggplot(aes(near,a)) + geom_bar(stat = 'identity') +
  coord_cartesian(ylim = c(0,1)) + xlab('Store') + ylab('Average Distance')
```

### c.i 각 매장에 매출액이 Acell사 전체 매출액과 어떤 연관성이 있는가?
```{r, echo = FALSE, fig.width = 10}
lap_sale$time <- hour(lap_sale$Date_my)
sale <- lap_sale %>% group_by(time,Store.Postcode) %>%
              summarise(a = mean(Retail.Price,na.rm = TRUE))

sale2 <- lap_sale %>% group_by(time) %>%
  summarise(a = mean(Retail.Price,na.rm = TRUE))

par(mfrow = c(2,4))
for(i in 1:8){
  b <- which(sale$Store.Postcode == unique(sale$Store.Postcode)[i])
  plot(sale$time[b],sale$a[b],col = "red",ylim = c(400,550),
       xlab = "time",ylab = unique(sale$Store.Postcode)[i])
  points(sale2$time,sale2$a)
}

par(mfrow = c(2,4))
for(i in 9:16){
  b <- which(sale$Store.Postcode == unique(sale$Store.Postcode)[i])
  plot(sale$time[b],sale$a[b],col = "red",ylim = c(400,550),
       xlab = "time",ylab = unique(sale$Store.Postcode)[i])
  points(sale2$time,sale2$a)
}
```

### c.ii & di
### 이 컴퓨터 사양과 판매가격은 관련성이 있는가?
### corrplot & heatmap
```{r,echo = FALSE, fig.width = 10,warning=FALSE}
lap_sale[,c(10,12)] <- as.character(lap_sale[,c(10,12)])
lap_sale[,c(10,12)] <- ifelse(lap_sale[,c(10,12)] == "Yes",1,0)

plotcorr(cor(lap_sale[,c(5,6:12)]),main = 'Retail Price by components')
heatmap(cor(lap_sale[,c(5,6:12)]),Rowv = NA,Colv = NA,fil)
```

### d.ii 모든 매장들이 모든 컴퓨터 사양을 취급하는가?
### 모든 매장이 모든 컴퓨터 사양을 취급한다.
```{r}
apply(lap_sale[6:12],2,function(x)table(lap_sale$Store.Postcode,x))
```


